---
title: "Warsztaty (Workshop) ggplot2 - SPOTKANIA ENTUZJASTÓW R"
author: "Kasia Woźnica"
date: 12.12.2019
output: 
   html_document:
    toc: true
    toc_depth: 2
---

```{r, include=TRUE, echo = FALSE, warning=FALSE, message=FALSE}
library("ggplot2")
library("SmarterPoland")
library("dplyr")
library("gridExtra")
```

# 0 Struktura używania ggplot2 
```{r, eval=FALSE}
ggplot(data(data.frame object), aes(x = ?, y = ?, color = ?, fill = ?, label = ?,
                           shape = ?, size = ?)) +
  geom_point(...) +
  geom_bar(...) +
  geom_line(...) +
  geom_text(...) +
  ...
coord_flip(...) +
  ...
facet_grid(...) +
  ...
theme_(bw/minimal/gray/...) +
  theme(axis.title = element_text(...),
        axis.text = element_text(...),
        legend.position = "top/bottom/...") +
  labs(title = "...", x = "...", y = "...") +
  ...
scale_y_manual(values = ..., name = "...", label = ...) +
  scale_y_discrete() +
  scale_color_manual() +
  ...
```

## ggplot2 cheatsheet [link](https://rstudio.com/wp-content/uploads/2015/03/ggplot2-cheatsheet.pdf)



# 1  Przypomnienie podstaw ggplot2 

```{r, include=TRUE, echo=TRUE}
## dane 
data(countries)
```

```{r, include=TRUE, echo=TRUE}
## pierwsza warstwa 
ggplot(data = countries)
```

```{r, include=TRUE, echo=TRUE}
## dodanie osi 
ggplot(data = countries, aes(x = birth.rate, y = death.rate))
```

```{r, include=TRUE, echo=TRUE}
## wykres punktowy 
ggplot(data = countries, aes(x = birth.rate, y = death.rate)) +
  geom_point()
```

```{r, include=TRUE, echo=TRUE}
## równoważna opcja generowania wykresu
wykres <- ggplot(data = countries, aes(x = birth.rate, y = death.rate)) 
wykres + geom_point()
```

```{r, include=TRUE, echo=TRUE}
## dodanie opisu osi 
ggplot(data = countries, aes(x = birth.rate, y = death.rate)) +
  geom_point() + 
  labs(title = "Title of plot", x = "Birth rate", y = "Death rate") 
```

```{r, include=TRUE, echo=TRUE}
## lub 
ggplot(data = countries, aes(x = birth.rate, y = death.rate)) +
  geom_point() + 
  xlab("Birth rate") + 
  ylab("Death rate") + 
  ggtitle("Title of plot")
```

```{r, include=TRUE, echo=TRUE}
## wykres punktowy dla zmiennej typu character
ggplot(data = countries, aes(x = continent, y = death.rate)) +
  geom_point()
```

```{r, include=TRUE, echo=TRUE}
## dodajmy losowe rozmieszenie punktów oraz przezroczystość 
ggplot(data = countries, aes(x = continent, y = death.rate)) +
  geom_point(position = "jitter", alpha = 0.2) +
  labs(title = "Title of plot", x = "Continent", y = "Death rate") 
```

```{r}
## lub 
ggplot(data = countries, aes(x = continent, y = death.rate)) +
  geom_jitter(alpha = 0.2) +
  labs(title = "Title of plot", x = "Continent", y = "Death rate") 

## kontrolujemy parametry losowego rozmieszczenia punktow default width = 40% 
ggplot(data = countries, aes(x = continent, y = death.rate)) +
  geom_jitter(alpha = 0.2, width =0.2) +
  labs(title = "Title of plot", x = "Continent", y = "Death rate") 

```


```{r, include=TRUE, echo=TRUE}
## narysujmy wykresy pudełkowe
ggplot(data = countries, aes(x = continent, y = death.rate)) +
  geom_boxplot()
```

```{r, include=TRUE, echo=TRUE}
## zaznaczmy outliery inny kolorem 
ggplot(data = countries, aes(x = continent, y = death.rate)) +
  geom_boxplot(outlier.color = "red")
```

```{r, include=TRUE, echo=TRUE}
## dodajemy atrybut kolor 
ggplot(data = countries, aes(x = birth.rate, y = death.rate)) +
  geom_point()

ggplot(data = countries, aes(x = birth.rate, y = death.rate, color = continent)) +
  geom_point()
```

```{r, include=TRUE, echo=TRUE}
## wykres słupkowy 
ggplot(data = countries, aes(x = continent)) +
  geom_bar()
```

```{r, include=TRUE, echo=TRUE}
## wykres gęstości zmiennej 
ggplot(data = countries, aes(x = death.rate)) +
  geom_density()
```

```{r}
## wykres histogram 
ggplot(data = countries, aes(x = death.rate)) +
  geom_histogram(bins = 20)
```


```{r, include=TRUE, echo=TRUE}
## łączenie wykresów 
p1 <- ggplot(data = countries, aes(x = death.rate, fill = continent)) +
  geom_density(alpha = 0.2)

p1
```

```{r, include=TRUE, echo=TRUE}
p2 <- ggplot(countries, aes(x = continent, y = death.rate)) +
  geom_violin()

p2
```

```{r, include=TRUE, echo=TRUE}
grid.arrange(p1, p2, nrow = 1)
```

## Zadania (Tasks)

### 1

```{r, include=TRUE, echo=TRUE}
data(maturaExam)
head(maturaExam)
```

Narysuj boxplot, który pokazuje liczbę zdobytych punktów z matury w podziale na przedmiot.


```{r, include=TRUE, echo=FALSE}
wykres_1 <- ggplot(maturaExam, aes(x = przedmiot, y = punkty)) + 
  geom_boxplot(outlier.color = "blue") +
  xlab("Przedmiot") + 
  ylab("Punkty") + 
  ggtitle("Rozkład punktów w latach 2010 - 2015")
wykres_1
```

### 2

Narysuj rozkład gęstości liczby punktów z matury w roku 2012 w podziele na przedmioty.

```{r, include=TRUE, echo=FALSE}
wykres_2 <- maturaExam %>% filter(rok == 2012) %>%
ggplot(aes(x = punkty, fill = przedmiot)) +  
  geom_density(alpha = 0.2) +
  xlab("Punkty") + 
  ylab("Gęstość") + 
  ggtitle("Rozkład liczby punktów w roku 2012")
wykres_2
```

### 3

Połącz powstałe w 1 oraz 2 wykresy jeden pod drugim.


```{r, include=TRUE, echo=FALSE}
grid.arrange(wykres_1, wykres_2, ncol = 1)
```

#2 ggplot2 (scale_..., text_..., facet_..., smooth, coord)

## 2 a) scale_...
```{r, include=TRUE, echo=TRUE}
p <- ggplot(data = countries, aes(x = continent, fill = continent)) +
  geom_bar()
p
```

```{r, include=TRUE, echo=TRUE}
## scale_x_discrete
p + scale_x_discrete(position = "top")
```

```{r, include=TRUE, echo=TRUE}
## scale_y_continuous
p + scale_y_continuous(position = "right")
```

```{r, include=TRUE, echo=TRUE}
## scale_x_discrete
p + scale_x_discrete(limits = sort(unique(countries$continent), decreasing = TRUE))
```

```{r, include=TRUE, echo=TRUE}
## scale_y_reverse
p + scale_y_reverse()
```

```{r, include=TRUE, echo=TRUE}
## scale_fill_manual
p + scale_fill_manual(values = c("red", "navyblue", "orange", "pink", "green"))
```



## 2 b) text_...
```{r, include=TRUE, echo=TRUE}
continents <- group_by(countries, continent) %>% 
  na.omit %>% 
  summarise(death.rate = mean(death.rate),
            birth.rate = mean(birth.rate, na.rm = TRUE),
            population = mean(population),
            n.countries = length(country))
```

```{r, include=TRUE, echo=TRUE}
## dodawanie etykiet 
ggplot(continents, aes(x = birth.rate, y = death.rate, size = population, label = continent)) +
  geom_point() +
  geom_text(vjust = -1)
```

```{r, include=TRUE, echo=TRUE}
ggplot(continents, aes(x = birth.rate, y = death.rate, size = population, label = continent)) +
  geom_point() +
  geom_text(vjust = -1, size = 5)
```

```{r, include=TRUE, echo=TRUE}
## ggrepel - rozszerzenie ggplot2, dodawanie etykiet 

#install.packages("ggrepel")
library("ggrepel")
```

```{r, include=TRUE, echo=TRUE}
## wykres jak powyżej 
ggplot(continents, aes(x = birth.rate, y = death.rate, size = population, label = continent)) +
  geom_point() +
  geom_text_repel(size = 5, force = 1)
```

```{r, include=TRUE, echo=TRUE}
## lub 
ggplot(continents, aes(x = birth.rate, y = death.rate, size = population, label = continent)) +
  geom_point() +
  geom_label_repel(size = 5, force = 1)
```

```{r, include=TRUE, echo=TRUE}
## lub 
ggplot(continents, aes(x = birth.rate, y = death.rate, size = population, 
                       label = paste0(continent, "; ", n.countries, " countries"))) +
  geom_point() +
  geom_text_repel(size = 4, force = 1, color = "black") 
```



## 2 c) facet_...

```{r, include=TRUE, echo=TRUE}
## przykład 
maturaExam_aggregate <- maturaExam %>% 
  group_by(punkty, przedmiot, rok) %>%
  summarise(n = n())
ggplot(maturaExam_aggregate, aes(x = punkty, y = n, fill = rok)) +
  geom_bar(stat = "identity") +
  labs(x = "Punkty", y = "Liczba osób", fill = "Rok") +
  theme_bw()


maturaExam %>%
  group_by(punkty, przedmiot, rok) %>%
  summarise(n = sum(punkty)) %>%
  ggplot(aes(x = przedmiot, y = n, fill = rok)) +
  geom_bar(stat = "identity", position = 'dodge') +
  labs(x = "Punkty", y = "Liczba osób", fill = "Rok") +
  theme_bw()
```


```{r, include=TRUE, echo=TRUE}
## facet_wrap
ggplot(maturaExam_aggregate, aes(x = punkty, y = n, fill = rok)) +
  geom_bar(stat = "identity") +
  labs(x = "Punkty", y = "Liczba osób", fill = "Rok") +
  theme_bw() +
  facet_wrap(~rok)
```



```{r, include=TRUE, echo=TRUE}
## facet_grid
ggplot(maturaExam_aggregate, aes(x = punkty, y = n, fill = rok)) +
  geom_bar(stat = "identity") +
  labs(x = "Punkty", y = "Liczba osób", fill = "Rok") +
  theme_bw() +
  facet_grid(rok~przedmiot)
```


```{r, include=TRUE, echo=TRUE}
ggplot(maturaExam_aggregate, aes(x = punkty, y = n, fill = rok)) +
  geom_bar(stat = "identity") +
  labs(x = "Punkty", y = "Liczba osób", fill = "Rok") +
  theme_bw() +
  facet_wrap(rok~przedmiot)
```

## 2 d) smooth

```{r, include=TRUE, echo=TRUE}
ggplot(countries, aes(x = birth.rate, y = death.rate)) +
  geom_point() 
```

```{r, include=TRUE, echo=TRUE}
## dodanie linii trendu 
ggplot(countries, aes(x = birth.rate, y = death.rate)) +
  geom_point() + 
  geom_smooth() 
```

```{r, include=TRUE, echo=TRUE}
ggplot(countries, aes(x = birth.rate, y = death.rate, color = continent)) +
  geom_point() + 
  geom_smooth() 
```

```{r, include=TRUE, echo=TRUE}
## ustawienie se 
ggplot(countries, aes(x = birth.rate, y = death.rate, color = continent)) +
  geom_point() +  
  theme_bw() + 
  geom_smooth(se = FALSE) 
```

```{r, include=TRUE, echo=TRUE}
ggplot(countries, aes(x = birth.rate, y = death.rate, color = continent)) +
  geom_point() +  
  theme_bw() + 
  geom_smooth(se = FALSE)+
  stat_smooth(aes(group = 1),method = "lm", se = FALSE)
```



## 2 e) coord
```{r, include=TRUE, echo=TRUE}
p <- ggplot(data = countries, aes(x = continent)) +
  geom_bar()

p
```


```{r, include=TRUE, echo=TRUE}
p + coord_flip()
```

```{r, include=TRUE, echo=TRUE}
p + coord_flip() + scale_y_reverse()
```

```{r, include=TRUE, echo=TRUE}
p + coord_polar()
```


# ZADANIE KOŃCOWE (LAST TASK)

Wybierz dowolny wykres z katalogu [link](https://github.com/R-Ladies-Warsaw/12-12-2019-ggplot2-workshop/tree/master/GRUPA%205/wykresy) i narysuj go w ggplot2. Dane do poszczególnych wykresów znajdziesz w katalogu data.
Podziel się z nami swoją grafiką (link w [README](https://github.com/R-Ladies-Warsaw/12-12-2019-ggplot2-workshop))
